臺灣臺中地方法院刑事判決　　　　　　　95年度易字第3325號
公　訴　人　臺灣臺中地方法院檢察署檢察官
被　　　告　甲○○
　　　　　　　　　　國民
上列被告因竊盜案件，經檢察官提起公訴（九十五年度偵字第二
二七五九號），被告在本院準備程序進行中就被訴事實為有罪之
陳述，本院合議庭裁定由受命法官獨任依簡式審判程序，本院判
決如下：
    主  文
甲○○犯竊盜罪，累犯，處有期徒刑參月，如易科罰金以新臺幣
壹千折算壹日；又犯竊盜罪，累犯，處有期徒刑參月，如易科罰
金以新臺幣壹仟元折算壹日。應執行有期徒刑伍月，如易科罰金
以新臺幣壹千元折算壹日。扣案鑰匙貳把沒收之。
    事  實
一、甲○○前因竊盜案件，經臺灣臺中地方法院以九十三年度易
    字第一九五一號判處有期徒刑四月確定，並於民國九十三年
    十二月二十四日因易科罰金執行完畢。詎仍不知悔改，先後
    意圖為自己不法之所有，於九十五年九月十三日上午五時三
    十分許，在臺中市○○區○○路與漢城四街口，持其所有之
    鑰匙，開啟由乙○○停放在上址之車號G5W-260號輕型機車
    置物箱後，徒手竊取乙○○放置在該機車置物箱內之皮包一
    個（內有乙○○之國民身分證、健保卡、化妝品及現金新臺
    幣（下同）一千九百元），得手後，即將上開現金一千九百
    元取走花用，所竊得之乙○○其他物品，則隨意丟棄在路旁
    。另又於九十五年九月十六日上午十時許，在臺中市○○區
    ○○路與中清路六十五巷口，亦以上開方式，持其所有之鑰
    匙，開啟由康美麗停放在上址之車號EYY-321號輕型機車置
    物箱後，徒手竊取康美麗放置在該機車置物箱內之皮包一個
    （內有康美麗之國民身分證、健保卡及現金二千元）。得手
    後，亦即將上開現金二千元取走花用，所竊得之康美麗其他
    物品，則丟棄在路旁後離去。嗣甲○○於九十五年九月二十
    五日下午六時許，在臺中市○○○街二十九巷十六號前，欲
    以上開手法，竊取由施彥辰停放在上址之車號OBW-141號重
    型機車置物箱內物品而尚未著手時，當場為施彥辰之祖父施
    天成發覺而報警查獲，並扣得其所有供竊盜使用之鑰匙二把
    。
二、案經臺中市政府警察局第六分局報告臺灣臺中地方法院檢察
    署檢察官偵查起訴，本院改依簡式審判程序審理。
    理  由
壹、程序方面：
一、按除被告所犯為死刑、無期徒刑、最輕本刑為三年以上有期
    徒刑之罪或高等法院管轄第一審案件者外，於法院行準備程
    序進行中，被告先就被訴事實為有罪之陳述時，審判長得告
    知被告簡式審判程序之旨，並聽取當事人、代理人、辯護人
    及輔佐人之意見後，裁定進行簡式審判程序；且受命法官行
    準備程序，與法院或審判長有同一之權限；又簡式審判程序
    之證據調查，不受刑事訴訟法第一百五十九條第一項、第一
    百六十一條之二、第一百六十一條之三、第一百六十三條之
    一及第一百六十四條至第一百七十條規定之限制，刑事訴訟
    法第二百七十三條之一第一項、第二百七十九條第二項前段
    、第二百七十三條之二分別定有明文。
二、查本件被告所犯為死刑、無期徒刑、最輕本刑為三年以上有
    期徒刑以外之罪，且非高等法院管轄第一審之案件，經本院
    合議庭裁定由受命法官行準備程序時，被告就被訴事實為有
    罪之陳述後，復經本院合議庭裁定由受命法官獨任行簡式審
    判程序，是其證據之調查，自不受刑事訴訟法第一百五十九
    條第一項、第一百六十一條之二、第一百六十一條之三、第
    一百六十三條之一及第一百六十四條至第一百七十條規定之
    限制。
三、現行刑事訴訟法為保障被告之反對詰問權，排除具有虛偽危
    險性之傳聞證據，以求實體真實之發見，於該法第一百五十
    九條第一項明定被告以外之人於審判外之言詞或書面陳述，
    除法律有規定者外，不得作為證據。本件檢察官及被告於本
    院準備程序及審理程序中，並未就本案卷內證據資料之證據
    能力提出爭執，且迄於言詞辯論終結前，均未主張有刑事訴
    訟法第一百五十九條第一項不得為證據之情形，應認均已同
    意本案卷內之證據資料均得作為本案證據，且經本院審酌後
    ，認無不適當之情形，是本案卷內之證據均有證據能力，合
    先敘明。
貳、實體方面：
一、認定犯罪事實所根據的證據及理由：
  (一)被告甲○○於本院審理中坦白承認確有於上開時、地分別竊
    取被害人乙○○及康美麗機車置物箱內之皮包及內容物各一
    個之事實，核與被害人乙○○、康美麗及目擊證人施天成於
    之指述情節相符，被告自白與事實相符，應堪採信。
  (二)有現場照片八幀附卷可稽，並有扣案之鑰匙二支，足認被告
    確持自備之鑰匙二支行竊。
  (三)本件事證明確，被告犯行堪予認定。
二、論罪科刑的理由：
  (一)核被告所為二次犯行，均係犯刑法第三百二十條第一項之竊
    盜罪。
  (二)被告前因犯竊盜罪，經本院判處有期徒刑四月，於九十三年
    十二月二十四日因易科罰金執行完畢，此有臺灣高等法院被
    告前案紀錄表及臺灣臺中地方法院檢察署刑案資料查註紀錄
    表在卷足憑，其前受有期徒刑執行完畢，於五年內再故意犯
    本件最重本刑為有期徒刑以上之罪，為累犯，應依刑法第四
    十七條第一項之規定加重其刑。
  (三)審酌被告因一時貪念，思慮未週，犯罪情節尚屬輕微，犯罪
    後尚能坦承犯行，犯罪後態度良好，尚知悔改，所得不多等
    一切情狀，分別量處如主文所示之刑，並定其應執行之刑及
    諭知易科罰金之折算標準。
  (四)扣案之鑰匙二把，係供犯罪所用之物，且為被告所有，業經
    被告供明在卷可按，爰依刑法第三十八條第一項第二款併予
    宣告沒收。
三、適用法律依據：
  (一)刑事訴訟法第二百七十三條之第一項、第二百九十九條第一
    項前段。
  (二)刑法第三百二十條第一項、第四十七條第一項、第四十一條
    第一項前段、第五十一條第五款、第三十八條第一項第二款
    。
  (三)刑法施行法第一條之一。
本案經檢察官郭明嵐到庭執行職務。
中　　華　　民　　國　　96　　年　　3 　　月　　22　　日
　　　　　　　　刑事第七庭　  法  官  郭德進
以上正本證明與原本無異。
如不服本判決，應於判決送達後10日內，向本院提出上訴狀。
　　　　　　　　　　　　　　　書記官　陳惠玲
中　　華　　民　　國　　96　　年　　3 　　月　　22　　日
 參考法條：
 中華民國刑法第320條
 （普通竊盜罪、竊佔罪）
 意圖為自己或第三人不法之所有，而竊取他人之動產者，為竊盜
 罪，處 5 年以下有期徒刑、拘役或 5 百元以下罰金。
 意圖為自己或第三人不法之利益，而竊佔他人之不動產者，依前
 項之規定處斷。
 前二項之未遂犯罰之。
